臺灣臺中地方法院刑事判決　　　　　 99年度中簡上字第942號
上　訴　人
即　被　告　邱雅涵
上列上訴人即被告因違反毒品危害防制條例案件，不服本院臺中
簡易庭99年度中簡字第3109號中華民國99年11月10日第一審刑事
簡易判決（聲請簡易判決處刑案號：臺灣臺中地方法院檢察署99
年度毒偵字第3556號），提起上訴，本院管轄之第二審合議庭判
決如下：
    主    文
原判決撤銷。
邱雅涵施用第二級毒品，處有期徒刑貳月，如易科罰金，以新臺
幣壹仟元折算壹日。
    犯罪事實
一、邱雅涵前於民國98年間，因施用毒品案件，經觀察、勒戒後
    ，認無繼續施用毒品之傾向，於98年12月31日執行完畢釋放
    。詎仍不知悛改，復基於施用第二級毒品之犯意，於99年7
    月6日下午4時，在臺中縣太平市之不詳公園廁所內，以將甲
    基安非他命放入玻璃球燒烤生煙吸取煙氣之方式，施用第二
    級毒品甲基安非他命1次。嗣於99年7月7日晚間7時20分許，
    主動前往臺中市警察局第四分局春社派出所，在偵查犯罪機
    關未發覺前，向警方供承其於前述時、地施用第二級毒品犯
    行，並接受裁判，嗣經其同意採集其尿液送驗，結果呈甲基
    安非他命陽性反應。
二、案經臺中市警察局第四分局報告臺灣臺中地方法院檢察署檢
    察官偵查起訴。
    理    由
一、訊據被告邱雅涵對其於前揭時、地，施用第二級毒品甲基安
    非他命1次之犯罪事實坦承不諱，且其為警查獲時，所採尿
    液送中山醫學大學附設醫院檢驗結果，呈甲基安非他命陽性
    反應等情，有該院檢驗科藥物檢測中心出具之尿液檢驗報告
    1紙存卷可稽。按人體施用安非他命後，主要代謝物中有未
    改變形態之安非他命，而無甲基安非他命之代謝物；而人體
    施用甲基安非他命後，主要代謝物中會呈甲基安非他命及安
    非他命陽性反應，復有法務部調查局93年5月4日調科壹字第
    09362413980號函釋綦詳，顯見被告關於曾於上開時、地施
    用第二級毒品甲基安非他命1次之自白，應與事實相符。
二、被告前於98年間，因施用毒品案件，經本院裁定令入勒戒處
    所施以觀察、勒戒，因認無繼續施用毒品之傾向，於98年12
    月31日執行完畢釋放，其於5年內再犯本案，依毒品危害防
    制條例第23條第2項之規定，應依法追訴處罰。本案事證明
    確，被告施用第二級毒品甲基安非他命之犯行，洵堪認定，
    應依法論科。
三、核被告邱雅涵所為，係犯毒品危害防制條例第10條第2項之
    施用第二級毒品罪。被告因施用毒品而持有毒品行為，本應
    以持有論，惟持有後進而施用，其持有之低度行為應被施用
    之高度行為所吸收，故不再另論其持有毒品罪。被告於偵查
    機關發覺犯罪前，主動前往臺中市警察局第四分局春社派出
    所，並向警方坦承其前揭施用第二級毒品甲基安非他命犯行
    並接受裁判等情，為被告陳述在卷，並有臺中市警察局第四
    分局99年12月16日中分四偵字第0990030835號函檢附之職務
    報告書在卷可憑（見本院卷第13-2頁），足認被告就前揭施
    用第二級毒品甲基安非他命之犯行，應符合自首之要件，爰
    依刑法第62條前段之規定，減輕其刑。另被告陳稱其有供出
    轉讓第二級毒品予其施用之吳文欽供警方追查等語，經本院
    函詢臺中市警察局第四分局，據該分局以職務報告書覆以：
    警方將被告所提供之吳文欽販毒之聯絡電話供偵查隊聲請通
    訊監察，然因資料不足，該偵查隊未聲請上線，因此尚未查
    獲吳文欽等情，亦有前揭職務報告書可參，是本件並未因被
    告供出來源因而查獲之情形，自與毒品危害防制條例第17條
    第1項之規定未合，自難據以減輕其刑，附此說明。原審判
    決認被告施用第二級毒品犯行已堪認定，予以論罪科刑，固
    非無見。惟查：本件原審未審酌被告主動供出上開施用第二
    級毒品犯行而有自首之適用，自有未合。故本案被告上訴意
    旨指摘原判決不當，尚非全無理由，原審判決既有上揭可議
    之處，自屬無可維持，應由本院管轄之第二審合議庭予以撤
    銷改判。爰審酌被告施用毒品，於前經觀察、勒戒後，仍不
    知戒惕，無視於毒品對於自身健康之戕害及國家對於杜絕毒
    品犯罪之禁令，不知戒除惡習，自應予相當之非難，惟念及
    被告坦承犯行，犯後態度尚稱良好，其施用毒品並無危害他
    人及其犯罪之動機、手段及目的等一切情狀，量處如主文所
    示之刑，並諭知易科罰金之折算標準，以示懲儆。
據上論斷，應依刑事訴訟法第455條之1第1項、第3項、第369條
第1項前段、第364條、第299條第1項前段，毒品危害防制條例第
10條第2項，刑法第11條前段、第62條前段、第41條第1項前段，
判決如主文。
本案經檢察官戚瑛瑛到庭執行職務。
中    華    民    國    100    年     1    月     6    日
                  刑事第三庭  審判長法  官  張智雄
                                    法  官  楊曉惠
                                    法  官  李慧瑜
以上正本證明與原本無異。
本件不得上訴。
                                    書記官  張雅慧
中    華    民    國    100    年    1      月    6    日
附錄論罪科刑法條
毒品危害防制條例第10條
施用第一級毒品者，處 6 月以上 5 年以下有期徒刑。
施用第二級毒品者，處 3 年以下有期徒刑。